福建金門地方法院民事判決　　　　　　　　93年度訴字第46號
原　　　告　丙○○
　　　　　　　　　　　號
法定代理人　甲○○
訴訟代理人　陳素鶯律師
被　　　告　乙○○
　　　　　　　　　　　四樓
訴訟代理人　黃怡騰律師
複　代理人　楊克成律師
上列當事人間侵權行為損害賠償事件，本院於民國95年12月25日
言詞辯論終結，判決如下：
    主  文
被告應給付原告新台幣捌拾肆萬玖仟玖佰壹拾玖元，並自民國九
十三年十一月十二日起，至清償日止，按週年利率百分之五計算
之利息。
原告其餘之訴駁回。
訴訟費用由被告負擔二分之一，餘由原告負擔。
本判決於原告以新台幣貳拾捌萬參仟元，為被告供擔保後，得假
執行。但被告於假執行程序實施前，以新台幣捌拾肆萬玖仟玖佰
壹拾玖元為原告預供擔保後，得免為假執行。
原告其餘假執行之聲請駁回。
    事  實
甲、原告方面：
壹、聲明：
  一、被告應給付原告新台幣1,545,307元，及自起訴狀繕本送
      達之翌日起至清償日止，按週年利率百分之五計算之利息
      。
  二、願供擔保，請准宣告假執行。
貳、陳述：
  一、被告於民國91年11月3日下午4時30分許，駕駛車牌號碼Ｗ
      Ｙ—2190自用小客車，由金門縣金寧鄉後湖村村莊內欲往
      村外方向行駛，途經金寧鄉榜林村後湖80號之一前社區道
      路時，竟未注意車前狀況，並隨時採取必要之安全措施，
      提高警覺，減速慢行，仍以時速30至35公里的速度行駛，
      致原告從車輛左側巷口跑出來時，被告發現時已煞停不及
      ，車輛左前方之方向燈位置之保險桿撞及原告右大腿，而
      受有右側股骨骨折、頭部外傷及腹部挫傷等傷害。被告涉
      及過失傷害部分，業經鈞院判處拘役伍拾日確定在案。
  二、本件車禍事故發生後，原告經追蹤治療後，仍有因右側股
      骨幹骨折併發長短腳及骨盆歪斜之病症，嗣經多次復健治
      療後，仍有長短腳、骨盆傾斜併發脊椎側彎、右髖關節遺
      存障害、右髖關節活動角度為前展八十度、後伸十度（按
      正常人活動角度為一三０度），最近一次追蹤治療又發現
      右下肢肌肉有萎縮現象，被告自應賠償原告所受之損害，
      謹一一臚列於後：
  (一)、醫療費用部分：僅請求賠償已支出之部分共31,425元。
  (二)、增加生活上需要部分：
     1、購買輪椅部分：原告受傷後，因不能行走，需以輪椅代
        步，有91年11月11日統一生活事業股份有限公司出具之
        產品保固卡，售價為5,500 元。
     2、購買矯正鞋及鞋墊部分：原告因骨盆傾斜、脊椎側彎、
        肌肉萎縮等病症須穿矯正鞋具，共支出20,412元。
  (三)、交通費及住宿費部分：
     1、原告因受傷需由原告父母陪同赴台就醫治療及復健，僅
        計算已支出之部分，交通費為124,970元、住宿費36,00
        0元，兩項合計為160,970元。
     2、原告赴台就醫，術後因未癒合，尚未拆下石膏，自91年
        11月迄今，均在台北縣土城市向訴外人吳興勝借住，共
        計借住過夜30天，爰依一般公務人員公差住宿規定，以
        每日1,200元認定，共計36,000元。
  (四)、看護費用1,027,000元部分：
 　　1、三軍總醫院開具之診斷證明書，明載原告復原期間須有
        專人照顧，即自91年11月6日至93年10月27日止。
 　　2、因金門縣衛生局有金門地區看護費用行情參考表可供參
        考，一天之看護費用為2,000元，十二小時為1,000元，
        故原告就看護費部分，自91年11月3日起，至92年8月31
        日止，合計302日之全日看護費，即以每日2,000元計算
        ，合計為604,000元，自92年9月1日起至93年10月27日
        止，因原告前往上學，僅須半日看護，故以半日看護費
        用1,000元計算，合計為423,000元，共計看護費用1,02
        7,000元。
  (五)、精神上之損害部分：
     1、被告從事教師工作，參選過立法委員，資力、人際關係
        豐厚，車禍發生後對於原告之傷勢竟置之不理，對其責
        任多加推諉，並無誠意和解。原告為獨子，身續後湖許
        氏傳宗接代責任。
     2、原告家中僅靠原告之父微薄薪水維持四代同堂之家庭，
        逢此事故，原告之父母因愛子心切台金兩地往返奔波，
        家庭生活遽變。原告年幼即遭受頭部外傷留有疤痕、輕
        微腦震盪、腹部挫傷、右股骨骨折、長短腳併骨盆傾斜
        、右髖骨關節存留運動障害、胸腰椎側彎，肌肉萎縮等
        病痛。及未來骨痂未痊癒傷口感染、變形、壓迫血管神
        經、生長板不對稱閉合、骨盆變形導致泌尿神經系統病
        變可能性、及十至十三歲左右因快速生長、造成脊椎側
        彎角度更大，引起成長痛等病痛纏身，由於復健治療酸
        痛，身體不適影響外觀及心理，其精神身心所受痛苦，
        不可言喻。
     3、又須赴台接受長期復健追蹤治療，曠業廢時，必定對其
        未來學業、體能運動、健康及職業發展有深遠之影響，
        故精神上之損害部分為30萬元。
參、證據：提出兒童矯正鞋穿著須知、產品保固卡、送貨單、發
    票、勞工殘廢給付標準表節本及各殘廢等級喪失或減少勞動
    能力比率表、原告在校獎狀、成績單、全國數學測驗合格證
    書、中華整體健康推廣協會資料、台中市護理師護士公會之
    收費標準表 (上均影本各乙份)及診斷證明書影本4份、醫藥
    費收據影本38份、機票影本51張、計程車費收據影本52張等
    為證。
乙、被告方面：
壹、聲明：
一、原告之訴及假執行之聲請均駁回。
二、如受不利判決，願供擔保請准免為假執行之宣告。
貳、陳述：
  (一)、原告丙○○及其法定代理人甲○○對事故之發生，均有
        過失，應予酌減：
     1、本案肇事之原因，先後曾經：「福建省金門縣行車事故
        鑑定委員會」及「福建省金門縣行車事故覆議鑑定委員
        會」鑑定，嗣再送交「國立成功大學交通管理科學系」
        進行鑑定，歷次鑑定意見中，均認定原告丙○○及其代
        理人甲○○對事故之發生，均有過失。
     2、其過失情形，依「福建省金門縣行車事故鑑定委員會鑑
        定意見書」之認定：原告丙○○違反「道路交通安全規
        則」第一百三十四條第一項第五款：「在未設有行人穿
        越道亦非禁止穿越之路段穿越道路時，應注意左右無來
        車，始可小心迅速穿越。」之規定。
     3、若依「福建省金門縣行車事故覆議鑑定委員會鑑定意見
        書」認定：原告之代理人甲○○違反《道路交通安全規
        則》第一百三十九條規定：「父母或監護人不得疏縱未
        滿十四歲之人，擅自穿越車道，或於交通頻繁之道路或
        鐵路平交道附近任意奔跑、追逐、嬉戲或坐、臥、蹲、
        立，阻礙交通。」
     4、若依「國立成功大學交通管理科學系鑑定意見書」之「
        八、肇事責任認定」則認為：「A1.暫時不考慮乙○○
        超過合理行車速度行駛的因素，肇事責任分配比例為：
        乙○○—40%（道路並非廣場，即使是社區道路，通行
        車輛仍有略為優先使用的路權原則）、丙○○之父母或
        監護人—60%（未妥為監護保護丙○○）。A2.增加考慮
        乙○○超過合理行車速度行駛的因素，肇事責任分配比
        例修正為：乙○○—55%（道路並非廣場，即使是社區
        道路，通行車輛仍有略為優先使用的路權原則，超過合
        理行車速度行駛）、丙○○之父母或監護人—45%（未
        妥為監護保護丙○○）」
     5、可知原告丙○○之父母未妥為監護保護，而任由丙○○
        與其同伴於巷道間嬉戲，致其未注意左右來車，貿然衝
        入道路內，而乙○○發現時已煞停不及，故原告丙○○
        及其代理人甲○○對本案事故之發生顯具有過失。
  (二)、原告提出之診斷證明書之可信度有待質疑：
        由「景福諾貝爾診所」、「台北脊祥診所」出具之診斷
        證明書，其出具人均為私人診所，究竟該診所有無診斷
        本件病症之專業能力？鑑定人之學經歷背景可信度如何
        ？均令人有所質疑；又由台北醫學大學附設醫院所出具
        ，名為「乙種診斷診斷證明書」內，即於「說明欄」內
        表示：「本證明書僅供一般申請補助費用或請假證明之
        用，凡涉及訴訟以及申請退休資遣等用途，應使用甲種
        診斷證明書。」，故而該件台北醫學大學出具之診斷證
        明書，既非可供作訴訟使用，自無由作為本案審理判斷
        之參考。
  (三)、交通費用及住宿費用：
        原告應舉證原告所受傷害，確實無法在金門地區接受治
        療，且確有赴台灣地區治療之必要，否則就原告赴台灣
        地區治療額外增加之交通費（含機票費及計程車費）、
        住宿費，自非屬必要費用，而不應命由被告負擔。且原
        告就是否確曾有住宿及租屋之事實，均未提出相關證據
        ，自不應准許此部分之請求。
  (四)、看護費用：
        原告於事故發生之時，僅為五歲之幼兒，為無行為能力
        人，平常本即需要由其父母為其監護人，而負照顧之義
        務，則原告之父母日常照顧原告所應支出之費用，本即
        屬原告方面原有之負擔，而非原告受傷之後所增加之「
        額外支出費用」。
  (五)、精神上之損害：
        另原告請求慰撫金之金額30萬元，對於此一部分請求，
        法院本即應考量原告及被告兩造間之具體身份、社經地
        位、個人資力與責任分配情形，先令原告提出證據，負
        其舉證責任，藉以妥善認定，而非聽憑原告片面之詞，
        即輕率認定，且原告之傷勢並非嚴重，其請求30萬元之
        精神上之損害，即顯屬過高。
參：提出：福建省金門縣行車事故鑑定委員會鑑定意見書、福建
    省金門縣行車事故覆議鑑定委員會鑑定意見書、國立成功大
    學交通管理科學系鑑定意見書、財團法人保險事業發展中心
    (93)保調字第1161號函、三軍總醫院92年3月12日之診斷證
    明書 (上均影本)各乙份，並聲請向國軍八二○醫院、三軍
    總醫院調閱原告丙○○之病歷資料。
丙、本院依職權向金門縣衛生局詢問金門地區看護費用行情並依
    聲請向國軍金門醫院、國軍八二○醫院、三軍總醫院、台大
    醫院等醫院調閱本件原告之病歷資料。
    理  由
壹、程序方面：
    本件原告起訴原請求：「被告應給付原告4,498,923元，及
    自本起訴狀繕本送達之翌日起至清償日止，按週年利率5%計
    算之利息。」嗣於準備書狀中，減縮聲明事項為「被告應給
    付原告2,173,291元，及自本起訴狀繕本送達之翌日起至清
    償日止，按週年利率5%計算之利息。」，嗣再減縮為「被告
    應給付原告1,877,607元整，及自起訴狀繕本送達之翌日起
    至清償日止，按週年利率百分之五計算之利息。」並於言詞
    辯論意旨狀再減縮為「被告應給付原告1,545,307元，及自
    起訴狀繕本送達之翌日起至清償日止，按週年利率百分之五
    計算之利息。」其間雖經過三次訴之聲明減縮，但其所依據
    之基礎事實均為同一件車禍所生之損害，且僅針對損害賠償
    細目作調整，並將原起訴時所請求之「勞動能力喪失之損害
    」撤回，核其性質，係「減縮應受判決事項之聲明」，且並
    「不甚礙被告之防禦及訴訟之終結」，合於民事訴訟法第
    255條第1項第3款、第7款之規定，爰准許之，合先說明。
貳、實體方面：
一、原告主張：被告於91年11月3日下午4時30分許，駕駛車牌號
    碼ＷＹ—2190自用小客車，由金門縣金寧鄉後湖村村莊內欲
    往村外方向行駛，途經金寧鄉榜林村後湖80號之一前社區道
    路時，因過失撞擊原告，致原告受有右側股骨骨折、頭部外
    傷及腹部挫傷等傷害。被告涉及過失傷害部分，業經判處拘
    役伍拾日確定在案，被告自應賠償原告所受之損害，爰依民
    法第184條第1項、第193條、第195條請求醫療費用、增加生
    活上需要 (即購買輪椅、矯正鞋及鞋墊)、交通費及住宿費
    支出、看護費用及精神上之損害等語。
二、被告則以：原告丙○○及其代理人甲○○對事故之發生，均
    有過失，應予酌減；原告提出之診斷證明書之可信度有待質
    疑；交通費用及住宿費用非屬必要費用；原告父母本來即要
    對原告負照顧之義務，則原告之父母日常照顧原告所應支出
    之費用，本即屬原告方面原有之負擔，而非原告受傷之後所
    增加之額外支出費用及慰撫金請求過高等語資為抗辯。
三、經查，原告主張被告駕駛車牌號碼ＷＹ—2190自用小客車，
    因過失撞擊原告，致原告受有右側股骨骨折、頭部外傷及腹
    部挫傷等傷害。被告涉及過失傷害部分，業經判處拘役伍拾
    日確定在案等情，為兩造所不爭執，亦經本院調閱本院92年
    度易字第49號卷宗經核屬實，自堪信為真實。
四、至於原告主張被告應賠償原告所受之損害，爰依民法第184
    條第1項、第193條、第195條請求醫療費用、增加生活上需
    要 (即購買輪椅、矯正鞋及鞋墊)、交通費及住宿費支出、
    看護費用及精神上之損害等語，則為被告所否認，並以前開
    等詞置辯，是以，本件爭點即在於各項損害賠償之金額是否
    過高？是否均屬因本件車禍而生之必要費用？茲分述如下。
五、按因故意或過失不法侵害他人之權利者，負損害賠償責任；
    不法侵害他人之身體或健康者，對於被害人因此喪失或減少
    勞動能力或增加生活上之需要時，應負損害賠償責任；不法
    侵害他人之身體，被害人雖非財產上之損害，亦得請求賠償
    相當之金額，民法第184條第1項前段、第193條、第195條第
    1項分別定有明文，被告因過失致傷害原告身體，既如前述
    ，則依民法第184條第1項前段規定請求被告負損害賠償責任
    ，並依同法第193條、第195條規定請求賠償增加生活上之需
    要，及非財產上之損害之精神慰藉金，即無不合；惟所請究
    以若干為適當，茲分述如後：
(一)、醫療費用：依原告提出向國軍金門醫院附設民眾診療處、
      三軍總醫院、金門縣立醫院、景福諾貝爾診所、中山X光
      線醫學化驗院、國立台灣大學醫學院附設醫院、臺北醫學
      大學附設醫院等醫院就醫之費用收據，原告因本件車禍自
      付醫療費用合計31,425元 (卷第423頁附表，單據則自第
      424頁至446頁)，被告應予賠償。
(二)、增加生活上之需要：原告受傷時年僅五歲，不論上學或日
      常生活所需，均因本次車禍造成行動上不便，故為維持日
      常生活所需，購買輪椅、矯正鞋及鞋墊，實屬必要，此有
      景福諾貝爾診所診斷證明書乙紙在卷可參 (卷第9頁)。而
      就矯正鞋及鞋墊支出20,412元部分，原告業已提出統一發
      票為證 (卷第27頁、第366頁)，被告就此部分未為爭執，
      原告請求，自屬有理由。另就輪椅支出部分，原告提出統
      一生活事業股份有限公司出具之產品保固卡，上載有售價
      5, 500元，雖僅屬產品保固卡，但本院參酌保固卡上確有
      該公司之統一發票專用章，且明確記載售出日期為91年11
      月11日及輪椅型號為KM-1500(卷第533頁)，與本次車禍發
      生時間91年11月3日相符，且再對照原告交通費用單據部
      分，91年11月11日，亦有一筆由三軍總醫院至台北縣土城
      市之計程車收據，亦與該保固卡上店章所載「台北市第47
      分公司」地點相符。綜合上開等情，本院認該保固卡雖無
      法完全證明有支出該筆費用，但參酌原告確有此生活上需
      要，且保固卡內之記載，又非如一般估價單僅泛稱貨物品
      名及價格，而有具體型號、售出日期、經銷店章，再對照
      交通費用單據，售出日期原告人確實也在台北地區等情，
      認該筆支出仍屬有據，被告應予賠償。
(三)、交通費用及住宿費用：
      原告因本次車禍，受有右側股骨骨折、頭部外傷及腹部挫
      傷等傷害，而「屬小孩骨折，骨癒合後造成髖關節障礙及
      骨盆歪斜，肌肉萎縮之後遺症，因後續之治療以復健為主
      ，建議許員 (即本件原告)應至有復健專科醫師之醫院治
      療，本院無復健專科醫師，故無法對許員病情作任何判斷
      」此亦有國軍金門醫院94年2月15日醫清字第0940000171
      號函在卷可稽 (卷第233頁)，再者，在治療期間，因原告
      雙腳以石膏固定，故日常生活需人照顧等情，亦有國軍金
      門醫院92年10月29日診斷證明書可證 (卷第215頁)。從而
      ，因金門地區無復健專科醫師，故原告必須搭飛機前往台
      灣地區，並搭乘計程車前往醫院，即足認定。而原告已提
      出歷次前往台灣地區就醫之機票、計程車車資收據，共12
      4,970元 (卷第473頁至532頁)，另本院依原告所提之交通
      與住宿對照表 (卷第472頁)，該附表係將原告歷次之機票
      、計程車車資、機票乘坐人姓名、搭機搭車日期、停留天
      數、前往就醫醫院、醫療費用收據，一一對照列表，依時
      間順序排列，本院一一對照，每筆來回機票間，確實有前
      往醫院就醫之紀錄可稽，故前開交通費用之支出，實屬必
      要，應予准許。至於被告辯稱每次赴台就醫之機票費用，
      應僅限原告及陪同之一人家屬為限，若有原告父母一起陪
      同、或就醫完後未馬上回金門等部分支出，應扣除云云。
      然查，原告歷次診斷證明書上均有記載「右側股骨折併長
      短腳及骨盆歪斜」等症狀以觀，顯然原告所受之傷，幾乎
      無法走路，而必須使用輪椅，甚至靠人搬動，而搭機過程
      ，又往往須要買票、寄放行李、搬動原告上下飛機，倘僅
      能有一家屬陪同，實過分嚴苛要求被害人家屬，故本院認
      為前開機票及計程車車資，仍屬必要，被告所辯，委無足
      採。另就住宿費用部分，原告及其法定代理人均居住於金
      門地區，故前往台灣地區就醫時，勢必須居住其它處所，
      故就住宿部分之支出，實有必要。至於支出之金額，雖因
      原告居住於其親戚家中，但不能因此加惠於加害人，故被
      告仍應賠償。再者，由原告前開所提交通與住宿對照表所
      載，確實在該表所載之時間，有停留台灣地區過夜之必要
      ，且均係原告及其親屬一人以上，顯然若居住旅館，亦必
      須以雙人房以上始足夠，故原告僅依公務人員一般出差規
      定一人之1,200元為請求計算標準，共計借住30天，共計
      36,000元，仍屬合理，故就原告請求之住宿費用36,000
      元，為有理由。
(四)、看護費用：
   1、按親屬代為照顧被害人之起居，固係基於親情，但親屬看
      護所付出之勞力並非不能評價為金錢，雖因二者身分關係
      而免除被害人之支付義務，惟此種基於身分關係之恩惠，
      自不能加惠於加害人。故由親屬看護時雖無現實看護費之
      支付，仍應認被害人受有相當於看護費之損害，得向上訴
      人請求賠償，始符公平原則，最高法院94年度台上字第15
      43號判決意旨參照。
   2、經查，原告復原期間 (91年11月6日起至93年10月27日止)
      須專人照顧，有三軍總醫院診斷證明書在卷可參 (卷第53
      4頁)，而金門地區之看護費用行情，每日全天24小時者為
      2,000元，亦有金門縣衛生局95年10月13日衛醫字第09500
      08525號函在卷可稽 (卷第537頁)，從而，原告請求自91
      年11月3日起，至92年8月31日止，每日以2,000元為標準
      ，另自92年9月1日起，至93年10月27日止，每日以半天1,
      000元為標準計算，其得請求之看護費用為1,027,000元，
      即屬有理由，被告抗辯原告係由其母照顧，不得請求看護
      費云云，尚不足採。
(五)、慰撫金：
   1、按慰藉金之賠償須以人格權遭遇侵害，使精神上受有痛苦
      為必要，其核給之標準固與財產上損害之計算不同，然非
      不可斟酌雙方身分資力與加害程度，及其他各種情形核定
      相當之數額，最高法院51年台上字第223號判例意旨參照
      。而「其他各種情形」再參酌同院76年台上字第1908號判
      例意旨：「對於慰撫金之量定，應斟酌該受僱人及應負連
      帶賠償責任之僱用人，並被害人暨其父、母、子、女及配
      偶之身分、地位及經濟狀況等關係定之，不得僅以被害人
      與實施侵權行為之受僱人之資力為衡量之標準。」以觀，
      在斟酌慰撫金時，得斟酌被害人及被害人父、母等身分、
      地位及經濟狀況等關係定之，至為灼然。
   2、另原告因本件車禍，受有如上所述之傷害，以事故發生時
      原告才5歲之齡，係童年時期，本應屬人生最美好階段，
      竟遭此重創，身體及精神上所受痛苦及折磨，自不待言；
      另被告自事發迄今已逾四年，尚未對原告為任何賠償，以
      原告家庭來說，原告父親為公務員，負擔原告就醫費用，
      能力有限，4年間獨自面對經濟及扶養雙重壓力，亦加劇
      原告精神之痛苦；而被告從事教師工作，亦參選過立法委
      員，並非無資力之人，但在車禍發生後，對原告之傷勢均
      置之不理，且於本件車禍刑事案件已判決確定，仍未見被
      告與原告有何和解動作，無誠意和解，亦造成原告精神上
      的痛苦。故認原告請求4年來精神痛苦慰撫金30萬元，應
      屬適當，上訴人空言抗辯其請求過高，自無可採。
六、次按，損害之發生或擴大，被害人與有過失者，法院得減輕
    其賠償金額或免除之，且於被害人之代理人或使用人與有過
    失者，亦準用之，民法第217條第1項、第3項分別定有明文
    。經查，本件被告於行經肇事路段時，未注意車前狀況，並
    隨時採取必要之安全措施，且被告駕駛車輛行經狹窄之巷弄
    時，更應注意是否隨時有行人進入車道，應減速慢行，卻仍
    以時速30公里以上行駛，顯然對車禍之發生有過失；而原告
    之法定代理人未盡注意義務，任由原告在巷弄間玩耍，致突
    然跑出巷弄外，而遭被告駕駛之車輛撞擊，亦均有過失甚明
    。故綜合兩造間就本件車禍之原因力大小，並參酌財團法人
    成大研究發展基金會之鑑定報告，本院認為被告就本件事故
    之發生，有55%之過失，而原告之父母未妥為監護保護及原
    告本身之疏失，亦應共負45%之過失。爰減輕被告45%之賠償
    金額。是原告得請求被告連帶賠償其損害額為849,919元 (
    計算式為：1,545,307×0.55＝849,918.85，元以下四捨五
    入) ，從而原告請求被告給付849,919元，應予准許，逾此
    部分之請求，即屬無據，應予駁回。
七、綜上所述，原告因被告之侵權行為所受損害額為：醫療費用
    為31,425元、增加生活上之需要 (購買輪椅為5,500元，矯
    正鞋及鞋墊支出20,412元)、交通費用124,970元、住宿費用
    36,000元、看護費用為1,027,000元、慰撫金為30萬元，合
    計1,545,307元，但因原告及法定代理人就本件車禍之發生
    同有過失，本院斟酌肇事情狀，認原告與被告各應負有45%
    及55%之過失責任，爰減輕被告45%之賠償金額。是原告得請
    求被告賠償其損害額為849,919元，從而原告請求被告給付
    849,919元範圍內，應予准許，逾此部分之請求，即屬無據
    ，應予駁回。又本判決兩造均分別陳明願供擔保請准宣告假
    執行或免為假執行，就原告前揭勝訴部分，核無不合，爰分
    別酌定相當擔保之金額，予以准許；至原告敗訴部分，其假
    執行之聲請已失所附麗，應併駁回。
八、據上論結：本件原告之訴為一部有理由，一部無理由，應依
    民事訴訟法第79條，判決如主文。
中　　華　　民　　國　　96　　年　　1 　　月　　15　　日
                  民事庭    法　官　林慶郎
正本係照原本作成
如對本判決上訴，須於判決送達後20日內向本院提出上訴狀
中　　華　　民　　國　　96　　年　　1 　　月　　15　　日
                　　　　　　書記官　陳鴻璋